臺灣臺南地方法院刑事判決
111年度金訴字第240號
公  訴  人  臺灣臺南地方檢察署檢察官
被      告  吳志堅



上列被告因違反洗錢防制法等案件，經檢察官提起公訴（110 年
度偵字第24472 號、111 年度偵字第1718號）及移送併辦（111 
年度偵字第9580號），本院判決如下：
    主  文
乙○○幫助犯洗錢防制法第十四條第一項之一般洗錢罪，處有期徒
刑肆月，併科罰金新臺幣壹萬元，罰金如易服勞役，以新臺幣壹
仟元折算壹日。
    事  實
一、乙○○預見將個人金融帳戶之提款卡及密碼交與他人，可能被
    利用作為人頭帳戶使用而幫助他人詐欺取財，亦可能因其提
    供金融帳戶之行為，幫助他人掩飾、隱匿特定犯罪所得之本
    質及去向而製造金流斷點，仍基於縱如此發生亦不違背其本
    意之不確定故意，於民國110 年7 月9 日前之某日下午2 時
    30分許，在臺南市永康區大灣某統一超商門市，將其申設之
    彰化商業銀行帳戶（帳號：000-00000000000000號，下稱本
    案彰化銀行帳戶）、中國信託商業銀行帳戶（帳號：000-00
    00000000000000號，下稱本案中信銀行帳戶）、中華郵政帳
    戶（帳號：000-00000000000000號，下稱本案歸仁郵局帳戶
    ）之提款卡及密碼，寄與真實姓名年籍不詳之人，容任他人
    作為詐欺取財及洗錢之工具使用。嗣不詳詐欺集團成員（均
    無證據顯示為未成年人）取得上開金融帳戶之提款卡及密碼
    後，即共同意圖為自己不法之所有，基於詐欺取財及掩飾、
    隱匿特定犯罪所得本質及去向以洗錢之犯意聯絡，持該等金
    融帳戶資料詐騙戊○○、己○○、丁○○、辛○○、庚○○、壬○○等人
    ，致其等陷於錯誤，而分別匯款至上開金融帳戶內（詐騙方
    式、匯款時間、金額、匯入帳戶，詳如附表編號1 至6 所示
    ），旋遭不詳詐欺集團成員提領一空，以此輾轉方式製造金
    流斷點，掩飾、隱匿詐欺犯罪所得之本質及去向以洗錢。
二、案經戊○○、己○○、丁○○、庚○○、壬○○告訴後，由新竹市警察
    局第一分局、新北市政府警察局新店分局、臺南市政府警察
    局歸仁分局報告臺灣臺南地方檢察署檢察官偵查起訴及移送
    併辦。
    理  由
壹、程序事項：
一、本案認定事實所引用之卷內被告以外之人於審判外之陳述，
    除原已符刑事訴訟法所定傳聞例外規定而得作為證據外，檢
    察官、被告乙○○於準備程序時，均同意其有作為本案證據之
    證據能力（【卷宗目錄對照情形詳如附錄所示】金訴字卷第
    40頁至第46頁），審酌前揭陳述作成之程序並無違法，與本
    案之待證事實均具有關聯性，且尚無違法不當及證明力明顯
    過低之瑕疵，而認為以之作為證據應屬適當，是本案有關被
    告以外之人於審判外陳述之供述證據，依刑事訴訟法第159 
    條之5 規定，均有證據能力。
二、至於卷內所存經引用之非供述證據部分，與本件待證事實均
    具有關聯性，且無證據證明係公務員違背法定程序所取得，
    依刑事訴訟法第158 條之4 之反面解釋，自有證據能力。
貳、實體事項：
一、認定事實所憑之證據及理由：
　㈠訊據被告固坦承有於上揭時間、地點，將上開金融帳戶提款
    卡及密碼寄與不詳之人使用，嗣如附表所示之告訴人、被害
    人6 人有遭詐騙而分別匯款至上開金融帳戶內，旋遭不明人
    士提領一空等客觀事實，惟矢口否認有何幫助詐欺取財、幫
    助洗錢之主觀犯意，辯稱：我因口腔癌住院開刀期間沒有收
    入，出院後要繳納房租、車貸，急需用錢，我有去銀行申辦
    信用貸款未獲核貸，之後透過手機臉書貸款廣告訊息填寫表
    單，對方以電話及通訊軟體LINE與我聯繫，並自稱是在臺北
    的一家某某「生物科技」公司，跟各家銀行都有接洽，可以
    靠關係、走後門去辦貸款，我當下覺得有可能是詐騙，我有
    詢問他們是不是詐騙集團，考慮很多天，對方有傳公司資料
    給我看，我有上網查詢、求證，還有打電話去詢問，對方給
    我的資訊都是正確的，我因此相信對方確實是專門協助向銀
    行貸款辦不過的人辦理貸款的正牌公司，並向對方表示要貸
    款新臺幣（下同）20萬元，但我的月薪只有2 萬4,000 元，
    對方說薪資太低，如果依照正常流程無法核貸，要我將提款
    卡及密碼寄給他們，他們公司會進行包裝、走流程，幫我打
    造成是他們公司裡面的員工，月薪有4 萬元至5 萬元，以利
    向銀行貸款，走完流程後，很快就會把提款卡寄回來給我，
    我有覺得奇怪，也知道這是循不正常的流程申辦貸款，我依
    對方指示，將上開金融帳戶提款卡、密碼連同手續費3,000 
    元寄給他們，結果之後我沒有取得貸款或任何報酬，我從頭
    到尾都不知道告訴人他們被詐騙的事情，是之後接到土地銀
    行的電話通知，我才知道被提告詐欺、變成警示帳戶，我就
    馬上去大灣的派出所報案等語。
　㈡經查，上揭被告坦認之事實，業據其供承在卷（警卷第4 頁
    至第8 頁，併辦警卷第5 頁至第8 頁，偵字卷第53頁至第54
    頁，金訴字卷第37頁至第38頁、第46頁至第53頁、第119 頁
    至第125 頁、第127 頁），核與證人即如附表所示之告訴人
    、被害人6 人及證人甲○○於警詢中之證述情節大致相符（警
    卷第77頁至第79頁背面，併辦警卷第9 頁至第26頁，偵字卷
    第5 頁至第6 頁），並有本案彰化銀行、中信銀行、歸仁郵
    局帳戶之客戶基本資料及交易明細各1 份、不詳詐欺集團成
    員自本案彰化銀行帳戶提領款項之ATM 監視器錄影畫面截圖
    4 張在卷可稽（警卷第207 頁至第208 頁，偵卷第7 頁至第
    11頁、第15頁至第17頁，併辦警卷第41頁、第49頁），以及
    如附表「證據及卷證出處」欄所列之證據附卷可資佐證，此
    部分之事實首堪認定。
　㈢按刑法上之故意，可分為確定故意（直接故意）與不確定故
    意（間接故意），所謂「不確定故意」，係指行為人對於構
    成犯罪之事實，預見其發生而其發生並不違背其本意者，刑
    法第13條第2 項定有明文。因此，即令行為人因詐欺集團所
    刊登之不實貸款訊息而交付提款卡、密碼供詐欺之用，只要
    行為人對於詐欺事實之發生已有預見，但為配合對方所稱「
    洗金流」、「包裝、美化帳戶」等異常申辦貸款之流程，仍
    提供提款卡、密碼與對方，主觀上認為縱使詐欺事實發生亦
    「不在意」、「無所謂」，並非不能成立幫助詐欺取財、幫
    助洗錢之不確定故意。換言之，行為人因不實貸款訊息而交
    付提款卡、密碼時，有無幫助幫助詐欺取財、幫助洗錢之不
    確定故意，並非絕對對立、不能併存，縱係因協助申辦貸款
    等廣告訊息，而與對方聯繫接觸，但於提供提款卡及密碼與
    對方時，依行為人本身之智識能力、社會經驗、與對方接觸
    聯繫、洽談申辦貸款情形之互動過程等情狀，如行為人對於
    其所提供之帳戶資料，已預見被用來作為詐欺取財、洗錢等
    非法用途之可能性甚高，惟仍心存僥倖，逕自認為不一定會
    發生、即便發生亦無所謂，而將該等金融帳戶資料提供他人
    使用，可認其對於自己貸款資金需求之考量遠高於他人財產
    法益是否因而受害，容任該等結果發生而不違背其本意，自
    仍應認具有幫助詐欺取財及幫助洗錢之不確定故意。又金融
    帳戶為個人理財之工具，申請開設金融帳戶並無任何特殊之
    限制，一般民眾皆可以存入最低開戶金額之方式申請開戶，
    一人並可於不同之金融機構申請多數之存款帳戶使用，個人
    名下金融帳戶之數量與其經濟狀況或償債能力並無任何相關
    ，此乃一般日常生活所熟知之常識，且金融帳戶係個人資金
    流通之交易工具，事關帳戶申請人個人之財產權益，進、出
    款項亦將影響個人社會信用評價，金融帳戶提款卡與密碼結
    合，具備專有性，是以金融帳戶具有強烈之屬人性及隱私性
    ，應以本人使用為原則，衡諸常理，若非與本人有密切或特
    殊信賴關係，實無任意供他人使用之理，縱有交付帳戶提款
    卡及密碼供他人使用之特殊情形，亦必先行瞭解他人使用帳
    戶之目的始行提供，並於使用完畢後盡速要求返還。再者，
    近年詐欺集團利用租借帳戶、辦理貸款、質押借款等名目，
    收集人頭帳戶，以遂行詐欺、洗錢犯罪，並規避執法人員查
    緝之事件層出不窮，業已廣為平面或電子媒體、政府機構多
    方宣導，在金融機構亦設有警語標誌，提醒一般民眾勿因一
    時失慮而誤蹈法網，輕易交付自己名義申辦之金融帳戶與他
    人，反成為協助他人犯罪之工具，是依一般人之社會生活經
    驗，若遇有不詳他人以協助申辦貸款等名目，一次性地要求
    提供大量金融帳戶為不明用途使用或流通，衡情對於所提供
    之金融帳戶極可能供作財產犯罪之不法目的使用，當有合理
    之預見。據此，對於交付提款卡及密碼，此等極具敏感性之
    舉動，如無相當堅強且正當之理由，一般均可合理懷疑，提
    供帳戶者對於可能因此助長詐欺集團之犯行，有一定程度之
    預見，且對於此等犯罪結果，主觀上出於默許或毫不在乎之
    狀態，蓋帳戶提款卡及密碼一旦交出，對於帳戶內資金進出
    之流動情形幾無任何控制能力，除非及時主動掛失，否則無
    異將帳戶讓渡他人，任憑被害人受騙且追償無門，此種舉動
    及主觀心態當屬可議，而有以刑罰加以處罰之必要。
　㈣被告寄出上開金融帳戶提款卡時，已有容任他人非法利用該
    等帳戶而幫助詐欺取財及幫助洗錢之不確定故意：
　⒈經查，被告於交寄上開提款卡及密碼時，為年滿54歲之成年
    人，有其個人戶籍資料查詢結果1 份存卷可參（金訴字卷第
    11頁），而依被告於本院自述：我的學歷是國中肄業，先前
    有做過紡織、機台蕾絲繡花及鐵工等工作，目前從事復康巴
    士駕駛工作。我之前有跟銀行借錢的經驗，當時銀行都是先
    講利息如何計算，沒有要求我交出各金融帳戶提款卡、密碼
    等語（金訴字卷第48頁、第50頁、第125 頁），堪認被告為
    具有基本智識程度、相當工作經歷與社會經驗之人，亦具有
    申辦貸款之相關經驗，衡情應知悉妥為管理個人金融帳戶，
    並謹慎保管提款卡及密碼，不得任意交與他人使用之重要性
    。參以被告於本院陳稱：本件我與對方聯繫的過程，是透過
    手機臉書代辦貸款之廣告訊息填寫表單，留下我的姓名及聯
    絡電話，之後對方電聯詢問我，再請對方所稱的「專員」與
    我加入通訊軟體LINE以語音通話之方式聯繫，我沒有實際見
    過對方，我也不知道對方的年籍資料，只知道對方是一家在
    臺北的某某「生物科技」公司，詳細的公司地址我也不知道
    ，除了上開臉書及通訊軟體LINE之外，我沒有其他與對方聯
    繫的方式，事情爆發之後，對方有刪除我等語（金訴字卷第
    48頁至第49頁、第119 頁至第123 頁），足認被告除能透過
    臉書及通訊軟體LINE與對方聯繫以外，對於對方之真實姓名
    、年籍資料、身分背景、所屬公司名稱、地址或營業規模等
    資訊均一無所知，雙方並非具有特殊交情，亦無密切信賴之
    關係，且上開聯繫方式一經對方刪除，被告即與對方陷於失
    聯，並無任何主動聯繫對方取回上開金融帳戶資料之管道，
    與一般提供金融帳戶與具一定親誼或信賴關係之人使用，並
    深入了解其用途及合理性之情形顯然有別，況被告所稱對方
    所屬專門協助代辦貸款之公司，卻冠以「生物科技」公司之
    名稱，亦與常情有違，尚無從以對方所稱收取提款卡、密碼
    之目的，僅係單純作為協助申辦貸款之流程使用等節，即謂
    被告已能確信自己所提供之提款卡、密碼後續不會遭取得該
    等金融帳戶資料之人作為不法使用。
　⒉再者，一般代辦貸款公司於協助有向銀行貸款需求之客戶送
    件審核之業務上，理應先了解客戶之工作、財產及收入狀況
    ，並要求客戶提供相關薪資或財力證明文件，始能為客戶評
    估並尋找最適合之銀行貸款方案，於確定客戶之貸款金額、
    約定利率、還款期限及方式等細節後，始進行後續送件及銀
    行審核徵信之流程，然依被告於本院供稱：本件我只有跟對
    方說我要貸款20萬元，對方沒有跟我講利息如何計算，只說
    我的薪資太低，依照正常流程無法核貸，要我寄出提款卡及
    密碼給他們公司「進行包裝、走流程」，幫我打造成是他們
    科技公司裡面的員工，月薪有4 萬元至5 萬元，以利他們走
    後門、私底下跟銀行接洽、操作核貸，等走完流程、成功辦
    理貸款後，再來談利率及還款方式等細節，我有覺得奇怪，
    也知道用這個方式辦貸款是使用不正常的流程等語（金訴字
    卷第48頁至第50頁、第52頁、第120 頁、第122 頁、第125 
    頁），足見對方既未要求被告提供相關薪資及財力證明文件
    以供後續送件與銀行審核，更未談及貸款方案、利率計算、
    還款期限及方式等細節，反提議協助被告假造其工作及薪資
    收入證明，依一般社會通念理解，顯已涉及向銀行詐貸之不
    法行為，與一般認知之代辦貸款公司業務運作情形迥然不同
    ，且與對方所稱係「合法正派經營的公司」顯相矛盾，佐以
    被告自承事前即已察覺對方所稱代辦貸款之管道、方式及需
    交付提款卡及密碼之要求，有相當可疑之處，詎於對方所述
    用途已明顯涉及不法之情形下，仍單憑對方之片面陳述，率
    將上開金融帳戶之提款卡、密碼任意交寄與素不相識、瞭解
    不深且不知能否信任之人，對於所提供之帳戶極可能供作詐
    欺、洗錢犯罪之匯款工具等不法目的使用，當已有合理之預
    見。
　⒊又依被告於本院供稱：我寄出上開金融帳戶之提款卡、密碼
    前，有先將裡面的款項領出來，各該帳戶內餘額都已不到1,
    000 元，因為我怕我寄出後，對方會把帳戶裡的錢領走等語
    （金訴字卷第50頁至第51頁、第120 頁至第121 頁），核與
    上開金融帳戶交易明細所示情形相符，可認被告於寄出提款
    卡及密碼前，已清楚認知任何持有提款卡、密碼之人均可自
    該帳戶內提領或轉出款項，為避免自己蒙受損失，先將帳戶
    內之存款金額提領殆盡後，始將提款卡、密碼寄出，此與實
    務上常見幫助詐欺取財、幫助洗錢之行為人，考量提供此等
    餘額所剩不多之帳戶與他人，對自己所生財產損害程度甚微
    之算計後，乃輕率交付帳戶之舉相符，被告當可知悉一旦將
    提款卡及密碼一併交寄與不詳他人，該等金融帳戶即已脫離
    自己支配範疇之外，被告再無任何能力控制該等帳戶資料將
    落入何人手中及對方如何加以使用，亦無從防免遭他人用於
    收取、領出詐欺款項等不法用途，僅能單純仰賴對方主動交
    還提款卡，其於寄出提款卡及密碼時，顯已合理預見後續可
    能被用以作為該等財產犯罪工具之風險。至依本案中信銀行
    帳戶之交易明細顯示（警卷第208 頁），該帳戶於本件案發
    前之110 年1 月至6 月期間，均有收受被告工作收入薪資轉
    帳之紀錄，堪認被告所稱：本案中信銀行帳戶係其現在公司
    之薪轉帳戶等語，確屬有據，此固與一般行為人為避免薪轉
    帳戶之正常使用受到影響，而僅將不常使用之其他金融帳戶
    寄出之情形有別，惟被告亦自承：上開工作薪水匯入本案中
    信銀行帳戶後，我會用提款卡馬上領出來。最後一次薪水轉
    帳進去，我是於110 年6 月23日一次將該筆薪資款項領出，
    之後我就將該帳戶之提款卡寄出，此後公司都是改以發放現
    金的方式給我薪水等語（金訴字卷第51頁、第120 頁至第12
    1 頁），亦核與上開交易明細所示情形相符，堪認依被告之
    理財習慣，均係將轉入本案中信銀行帳戶內之薪資收入全數
    領出，並無將本案中信銀行帳戶作為儲蓄使用之情形，縱被
    告將本案中信銀行帳戶之提款卡寄出，被告任職之公司亦可
    改以發放現金之方式，繼續支付薪資與被告，對被告領取薪
    資並無影響，自無從據以為有利被告之認定。
　⒋綜上，依被告之智識程度、工作經歷、社會經驗、自承寄出
    提款卡及密碼係為循不正常管道申辦貸款之動機、與詐欺集
    團成員聯繫代辦貸款事宜之過程，以及近年來政府加強宣導
    防範詐欺犯罪等情，被告對於對方之身分、背景及說詞，非
    可完全信賴而仍存有懷疑，卻在未查證對方真實身分及行為
    合法性之情形下，僅因自身申辦貸款之資金需求，率爾寄出
    上開金融帳戶提款卡、密碼供不詳之人使用，其對於該等帳
    戶資料極可能被他人作為詐欺、洗錢犯罪等不法用途一情，
    實已有所預見，不得諉為不知，堪認被告主觀上確具有幫助
    詐欺取財及幫助洗錢之不確定犯意。
  ㈤被告雖辯稱：我有上網查證對方傳給我看的公司資料，還有
    打電話去詢問，對方給我的資訊都是正確的，我因此相信對
    方等語，惟被告亦自承：對方是用網路傳公司名稱、連絡電
    話給我，我沒有仔細看，但我有抄下來，只是現在找不到，
    對方大部分是用通訊軟體LINE跟我講電話，但資料我都刪除
    了，因為我是私底下偷偷去借錢，我怕被我前妻知道會一直
    問，我才會把資料刪除等語（金訴字卷第122 頁至第124 頁
    ），足徵被告上開辯稱有上網查證、電詢確認對方提供之公
    司資訊等情，並未留存相關資料佐證以實其說，參以被告對
    於對方之真實姓名、年籍資料等均一無所知，聯繫方式亦僅
    有透過網路通訊一途，業如前述，理當妥善保管對方所傳送
    之公司資料，以防後續對方未將提款卡寄回或申辦之貸款出
    現其他問題時，得據以追查、聯絡，且被告自承於寄出提款
    卡、密碼後3 天即接獲銀行通知遭列為警示帳戶，並於案發
    後之110 年7 月29日，即經警通知前往製作警詢筆錄（併辦
    警卷第5 頁），顯見被告於寄出提款卡、密碼後未久，即已
    知悉上開金融帳戶有遭人不法利用之情形，詎被告竟未保留
    與對方聯繫之相關資料提供與警方，以澄清自己係遭詐欺集
    團以代辦貸款之手法詐取金融帳戶，反將該等資料均予刪除
    ，顯與常情相違。又依被告於本院屢稱：我知道網路很多詐
    騙的、我當下覺得可能是詐騙、我有詢問對方是不是詐騙集
    團、我確實也會怕等語（金訴字卷第37頁、第119 頁至第12
    0 頁、第122 頁），可知被告對於對方所稱協助代辦貸款需
    寄出提款卡、密碼一事，內心已存有懷疑，堪認被告行為時
    主觀上並非完全陷於錯誤，而係因自己貸款之資金需求，刻
    意忽視詐欺集團成員所述不合常理之處，是被告上開辯稱其
    係經過查證始相信對方而寄出提款卡、密碼以申辦貸款等語
    ，並無足採。
　㈥綜上所述，本件事證明確，被告犯行洵堪認定，且所為辯解
    不足採信，應予依法論科。
二、論罪科刑：
　㈠按刑法上之幫助犯，係對於犯罪與正犯有共同之認識，以幫
    助之意思，對於正犯資以助力，而未參與實施犯罪之構成要
    件行為者而言。經查，本件被告寄出而提供上開金融帳戶之
    提款卡及密碼，容任詐欺集團成員持以詐欺他人財物，致告
    訴人、被害人6 人遭詐騙後依指示匯款至該等人頭帳戶內，
    再由不詳詐欺集團成員提領一空，以此輾轉方式製造金流斷
    點，掩飾、隱匿詐欺犯罪所得之本質及去向以洗錢，足認係
    基於幫助詐欺取財及幫助洗錢之不確定故意，且所為提供人
    頭帳戶提款卡與他人之行為，屬該等犯罪構成要件以外之行
    為。故核被告所為，係犯刑法第30條第1 項前段、第339 條
    第1 項之幫助詐欺取財罪，及刑法第30條第1 項前段、洗錢
    防制法第14條第1 項之幫助洗錢罪。
　㈡被告以一提供人頭帳戶提款卡之幫助行為，同時觸犯上開2 
    罪名，為想像競合犯，應依刑法第55條規定，從一重之幫助
    洗錢罪處斷。又被告以一提供人頭帳戶提款卡之行為，幫助
    詐欺集團成員對告訴人、被害人6 人為洗錢犯行，侵害數人
    之法益，為同種想像競合犯，應依刑法第55條規定，僅論以
    一幫助洗錢罪。
　㈢臺灣臺南地方檢察署檢察官以111 年度偵字第9580號案件，
    就告訴人丁○○、庚○○、壬○○、被害人辛○○遭詐騙匯款部分，
    移送併辦被告涉犯幫助詐欺取財、幫助洗錢等罪嫌，與經起
    訴部分有前述想像競合之裁判上一罪關係，同為起訴效力所
    及，應予一併審理。
　㈣被告基於幫助之不確定故意，幫助詐欺集團成員犯一般洗錢
    罪，所犯情節較正犯輕微，爰依刑法第30條第2 項規定，按
    正犯之刑減輕之。
　㈤爰以行為人之責任為基礎，審酌被告於察知不詳詐欺集團成
    員向其所稱之申辦貸款流程明顯與常情相違、極可能涉及不
    法之情形下，僅慮及自身辦理貸款之資金需求，罔顧後續遭
    不詳詐欺集團成員利用作為人頭帳戶詐騙他人之風險，率將
    上開金融帳戶提款卡寄出提供他人作為不法目的使用，並經
    詐欺集團成員持以對告訴人、被害人6 人遂行詐欺取財及洗
    錢犯行，紊亂社會正常交易秩序，並使不法之徒藉此輕易詐
    取財物、製造金流斷點，致使檢警難以追查緝捕，自應受一
    定程度之刑事非難。兼衡被告本件共寄出3 個金融帳戶之提
    款卡，致告訴人、被害人6 人遭詐騙匯款至該等人頭帳戶內
    ，合計共受有30萬1,729 元之損失，足認本件犯罪生有相當
    程度之損害，且未經被告賠償與各該告訴人及被害人。復衡
    酌被告前無涉犯任何刑事案件之前科紀錄，有臺灣高等法院
    被告前案紀錄表1 份附卷可參（金訴字卷第135 頁），素行
    良好，本件犯後始終坦承有寄出上開金融帳戶提款卡及密碼
    ，經詐騙集團成員持以遂行詐欺、洗錢犯罪等客觀事實，僅
    否認主觀上有幫助犯之不確定故意，兼衡其於審理中自承為
    國中肄業之智識程度，已離婚、育有2 名子女（均已成年）
    ，現從事復康巴士駕駛工作，每月收入2 萬4,500 元，並獨
    自租屋居住之家庭生活及經濟狀況（金訴字卷第126 頁）等
    一切情狀，量處如主文所示之刑，並諭知罰金刑如易服勞役
    之折算標準。
三、不予宣告沒收之說明：
　　被告於本院供稱：我寄出上開金融帳戶提款卡、密碼，都沒
    有獲得任何報酬等語（金訴字卷第49頁），卷內復無其他證
    據足證被告有因本件犯行獲有犯罪所得，尚無從依法宣告沒
    收，附此敘明。
據上論斷，應依刑事訴訟法第299 條第1 項前段，洗錢防制法第
14條第1 項，刑法第11條前段、第30條第1 項前段、第2 項、第
339 條第1 項、第55條、第42條第3 項，刑法施行法第1 條之1 
第1 項，判決如主文。
本案經檢察官黃莉琄提起公訴，檢察官吳維仁移送併辦，檢察官
丙○○到庭執行職務。
中　　華　　民　　國　　111 　年　　7 　　月　　19　　日
                  刑事第一庭  審判長  法  官  梁淑美
                                      法  官  鄭文祺
                                      法  官  陳品謙
以上正本證明與原本無異。
如不服本判決應於收受本判決後20日內向本院提出上訴書狀，並
應敘述具體理由。其未敘述上訴理由者，應於上訴期間屆滿後20
日內向本院補提理由書狀（均須按他造當事人之人數附繕本）「
切勿逕送上級法院」。 
　　　　　　　　　　　　　　　　　    書記官  趙建舜
中　　華　　民　　國　　111 　年　　7 　　月　　19　　日

附錄本案論罪科刑法條：
中華民國刑法第30條
幫助他人實行犯罪行為者，為幫助犯。雖他人不知幫助之情者，
亦同。
幫助犯之處罰，得按正犯之刑減輕之。

中華民國刑法第339 條第1 項
意圖為自己或第三人不法之所有，以詐術使人將本人或第三人之
前交付者，處5 年以下有期徒刑、拘役或科或併科 50 萬元以下
罰金。

洗錢防制法第2 條
本法所稱洗錢，指下列行為：
一、意圖掩飾或隱匿特定犯罪所得來源，或使他人逃避刑事追訴
    ，而移轉或變更特定犯罪所得。
二、掩飾或隱匿特定犯罪所得之本質、來源、去向、所在、所有
    權、處分權或其他權益者。
三、收受、持有或使用他人之特定犯罪所得。
　　
洗錢防制法第14條第1 項
有第2 條各款所列洗錢行為者，處7 年以下有期徒刑，併科新臺
幣500 萬元以下罰金。　　
附錄：卷宗目錄對照情形
編號 卷證簡稱 原卷名稱 1 警卷 新北市政府警察局新店分局新北警店刑字第1104146948號卷 2 偵字卷 臺灣臺南地方檢察署110 年度偵字第24472 號偵查卷宗 3 金訴字卷 臺灣臺南地方法院111 年度金訴字第240 號刑事卷宗  4  併辦警卷 臺南市政府警察局歸仁分局南市警歸偵字第1110031103號卷 

附表：本案詐騙方式、匯款時間、金額及匯入帳戶
編號 告訴人 或 被害人 詐騙方式 (民國) 匯款時間 (民國) 匯款金額 （新臺幣） 匯入帳戶 證據及卷證出處 1 戊○○ 詐欺集團成員於110 年7 月9 日下午5 時4 分許起，假冒電商業者，電聯戊○○向其佯稱：電商網站遭駭客入侵，帳號遭錯誤設定為經銷商，須依指示操作匯款，解除錯誤設定等語。 110 年7 月9 日下午6 時41分許 9,985 元 本案彰化銀行帳戶 ⒈戊○○之報案資料各1 份（偵字卷第27頁至第31頁、第39頁至第41頁）。 ⒉戊○○提出之中國信託銀行ATM 交易明細表、持用帳戶金融卡正反面影本各1 份、與詐騙集團成員電話聯繫之通聯紀錄截圖2 張（偵字卷第33頁右下方、第35頁、第37頁）。 2 己○○ 詐欺集團成員於110 年7 月9 日下午5 時40分許，假冒為臉書服飾賣家及富邦銀行客服人員，電聯己○○之子甲○○向其佯稱：帳號被錯誤登記為批發商，須依指示操作匯款以銷帳等語，己○○在旁聽聞而協助匯款。 110 年7 月9 日晚間7 時24分許 2 萬9,985 元 本案中信銀行帳戶 ⒈己○○之報案資料各1 份（警卷第102 頁、第105 頁、第115 頁、第126 頁至第130 頁）。 ⒉己○○提出之國泰世華銀行客戶交易明細表、持用帳戶存摺封面照片1 張、甲○○提出與詐騙集團成員電話聯繫之通聯紀錄截圖2 張（警卷第81頁至第83頁、第87頁）。 3 丁○○  詐欺集團成員於110 年7 月9 日下午6 時17分許，假冒電商業者，電聯丁○○向其佯稱：電商網站遭駭客入侵，丁○○有遭盜刷款項，須依指示操作匯款，以取消該筆消費等語。 110 年7 月9 日下午6 時58分許 2 萬9,101 元 本案彰化銀行帳戶 ⒈丁○○之報案資料各1 份（併辦警卷第57頁至第65頁）。 ⒉丁○○提出之網路銀行交易紀錄截圖1 張、與詐騙集團成員電話聯繫之通聯紀錄截圖3 張（併辦警卷第67頁上方、第68頁下方至第69頁）。 4 辛○○ 詐欺集團成員於110 年7 月9 日下午5 時36分許，假冒為三民書局及富邦銀行客服人員，電聯辛○○向其佯稱：因後臺系統遭駭客入侵，將辛○○升級為付費會員，須依指示操作匯款，以取消升級會員等語。 110 年7 月9 日下午6 時21分許 4 萬9,985 元 本案歸仁郵局帳戶 ⒈辛○○之報案資料各1 份（併辦警卷第71頁至第75頁）。 ⒉辛○○提出之網路銀行交易紀錄截圖4 張、郵局帳戶存摺內頁截圖1 張、與詐騙集團成員電話聯繫之通聯紀錄截圖4 張（併辦警卷第77頁至第85頁上方）。    110 年7 月 9日下午6 時25分許 4 萬9,985 元   5 庚○○ 詐欺集團成員於110 年7 月9 日下午6 時許，假冒為賣家及聯邦銀行客服人員，電聯及以通訊軟體LINE聯繫庚○○，向其佯稱：因操作錯誤將庚○○設定為經銷商，會自動扣款，須依指示操作匯款，以消除設定等語。 110 年7 月9 日下午6 時22分許 4 萬2,703 元 本案歸仁郵局帳戶 ⒈庚○○之報案資料各1 份（併辦警卷第89頁至第99頁）。 ⒉庚○○提出之網路銀行交易紀錄截圖3 張、與詐騙集團成員電話聯繫之通聯紀錄截圖2 張、通訊軟體LINE對話紀錄截圖4 張（併辦警卷第101 頁至第103 頁、第105 頁下方）。    110 年7 月9 日下午7 時35分許 3 萬元 本案中信銀行帳戶     110 年7 月9 日下午7 時37分許 2 萬9,985 元   6 壬○○ 詐欺集團成員於110 年7 月9 日下午6 時28分許，假冒為化妝品公司業者及郵局客服人員，電聯壬○○向其佯稱：因錯誤設定勾選批發欄位，須依指示操作匯款，以解除錯誤設定等語。 110 年7 月9 日下午7 時16分許 3 萬元 本案中信銀行帳戶 ⒈壬○○之報案資料各1 份（併辦警卷第107 頁至第111 頁）。 ⒉壬○○提出之中國信託銀行自動櫃員機交易明細1張（併辦警卷第113 頁右上方）。 合計    30萬1,729 元 - -